臺灣高雄地方法院刑事判決　　　　　 100年度審易字第3698號
公　訴　人　臺灣高雄地方法院檢察署檢察官
被　　　告　黃三吉
　　　　　　　　（現於法務部矯正署高雄看守所另案羈押中）
上列被告因竊盜案件，經檢察官提起公訴（100年度偵字第567號
），嗣本院訊問被告後，因被告就其被訴事實為有罪之陳述，經
詢問被告及檢察官之意見後，裁定依簡式審判程序審理，並判決
如下：
    主  文
黃三吉共同犯攜帶兇器竊盜未遂罪，處有期徒刑陸月，如易科罰
金，以新台幣壹仟元折算壹日。扣案如附表所示之物，均沒收。
    事  實
一、黃三吉與真實年籍姓名不詳綽號「偉偉」之成年男子，共同
    意圖為自己不法之所有，基於竊盜之犯意聯絡，於民國99年
    12月13日凌晨1時40分許，由「偉偉」駕駛其所竊得之車牌
    號碼ZP-9416號自小客車（係古志誠所有，於99年12月12日
    22時許，在高雄市○○區○○街60號前失竊），攜帶如附表
    所示工具，並搭載黃三吉及不知情之劉榮發（另經臺灣高雄
    地方法院檢察署檢察官以100年度偵字第567號為不起訴處分
    ），行經高雄市鳳山區○○○路583巷14之1號前時，見楊竣
    詠所有車牌號碼6111-LV自小客車1輛停放於上開地點，認有
    機可乘，乃由「偉偉」持客觀上可供兇器使用之油壓剪1支
    破壞該車輛之車門鎖，並剪斷該車輛之防盜電線、引擎電線
    而著手於竊盜，黃三吉則在ZP-9416號自小客車上駕駛座把
    風。然於尚在行竊之際，因該6111-LV自小客車之警報器發
    出聲響，為楊竣詠之胞兄楊順旭發覺，上前制止而未能得逞
    。黃三吉及「偉偉」見狀即跳車逃逸，嗣經警據報循線查獲
    上情，並自該ZP-9416 號車上，扣得如附表所示工具等物。
二、案經高雄市政府警察局鳳山分局移送臺灣高雄地方法院檢察
    署檢察官偵查起訴。
    理  由
一、本件被告黃三吉所犯為死刑、無期徒刑、最輕本刑為3年以
    上有期徒刑以外之罪，其於審判程式中就被訴事實為有罪之
    陳述，經本院告知簡式審判程式之旨，並聽取當事人意見後
    ，認宜進行簡式審判程式，爰依刑事訴訟法第273條之1第1
    項規定，裁定進行簡式審判程式，合先敘明。又簡式審判程
    序之證據調查，依刑事訴訟法第273條之2規定，不受同法第
    159條第1項審判外陳述排除之限制，再被告對於卷內之各項
    證據亦不爭執證據能力（本院卷第23、24頁），故卷內所列
    之各項證據，自得作為證據，先予敘明。
二、前揭事實，業據被告黃三吉於警偵訊及本院審理中坦承不諱
    ，核與證人古志誠、楊順旭、楊竣詠、劉榮發於警訊證述之
    情節相符，復有職務報告、鳳山分局過埤派出所搜索/扣押
    筆錄、扣押物品目錄表、贓物認領保管單、失車-案件基本
    資料詳細畫面報表、高雄縣政府警察局車輛協尋電腦輸入單
    、高雄縣政府警察局車輛尋獲電腦輸入單、車輛詳資料各1
    份、照片12幀（參警卷第1頁、第15-19頁、第21-32、第34-
    39頁）等在卷可稽。綜上所述，被告上開任意性之自白既有
    前揭證據可佐，核與事實相符，自得採為論罪科刑之依據，
    是本案事證已臻明確，被告犯行洵堪認定，應予依法論科。
三、論罪科刑：
  (一)按行為後法律有變更者，適用行為時之法律。但行為後之
      法律有利於行為人者，適用最有利於行為人之法律；刑法
      第2條第1項定有明文。查被告於犯罪事實欄所為之行為後
      ，刑法第321條第1項第3款關於攜帶兇器竊盜罪之規定，
      於100年1月26日修正公布，並於100年1月28日起施行。修
      正前之刑法第321條第1項第3款攜帶兇器而犯竊盜罪，法
      定刑原規定為「處6月以上5年以下有期徒刑」，被告行為
      後則修正為「處6月以上、5年以下有期徒刑，得併科新臺
      幣10萬元以下罰金」，法定刑顯較修正前為重，經比較後
      ，自以修正前之刑法第321條第1項第3款之規定較有利於
      被告，而應適用上開修正前之規定。
  (二)又按刑法第321條第1項第3款之攜帶兇器竊盜罪，係以行
      為人攜帶兇器竊盜為其加重條件，此所謂兇器，其種類並
      無限制，凡客觀上足對人之生命、身體、安全構成威脅，
      具有危險性之兇器均屬之，且祇須行竊時攜帶此種具有危
      險性之兇器為已足，並不以攜帶之初有行兇之意圖為必要
      ，最高法院79年臺上字第5253號著有判例可資參照。本件
      共同正犯「偉偉」及被告黃三吉攜往行竊現場並經警方扣
      案之電鑽、鋸子、油壓剪、螺絲起子各1支、老虎鉗2支、
      梅花板手4支、套頭板手1組等物品，均係屬金屬製品，質
      地堅硬，客觀上足以對人之生命、身體、安全構成威脅，
      自屬兇器無訛。是核被告所為，係犯修正前刑法第321條
      第2項、第1項第3款之攜帶兇器竊盜未遂罪。被告已著手
      於竊盜行為之實施而未遂，應依刑法第25條第2項之規定
      ，減輕其刑。又被告與真實姓名年籍不詳、綽號「偉偉」
      之成年男子間，就犯罪事實欄之犯行，互有犯意聯絡及行
      為分擔，爰論以共同正犯。審酌被告四肢健全，竟不思以
      己力賺取所需，率爾竊取他人財物，侵害他人之財產權，
      所為實屬不該，惟念其犯後已坦承犯行，態度尚可，及其
      犯罪動機、目的、手段等一切情狀，爰量處如主文所示之
      刑，及諭知易科罰金之折算標準，以示懲儆。至察官雖具
      體求刑有期徒刑8月，然本院審酌上情，認被告以量處如
      主文所示之刑，已足以達罰當其罪之目的，並令被告心生
      警惕之效果，檢察官求處之刑尚嫌過重，併此敘明。
四、另扣案如附表所示之物，均為「偉偉」所有，係供其與被告
    黃三吉為上開竊盜犯罪所用之物，業據被告黃三吉供承在卷
    （參偵卷第43頁），基於共同正犯責任共同原則，均應依刑
    法第38條第1項第2款規定，在被告之主文項下予以宣告沒收
    。
據上論斷，應依刑事訴訟法刑事訴訟法第273條之1第1項、第299
條第1項前段，修正前刑法第321條第1項第3款、第2項、刑法第
25條第2項、第28條、第38條第1項第2款、第41條第1項前段，判
決如主文。
本案經檢察官王清海到庭執行職務。
中    華    民    國    100    年    12   月    30    日
                  刑事第十庭      法  官  張  震
以上正本證明與原本無異。
如不服本判決應於收受判決後10日內向本院提出上訴書狀，並應
敘述具體理由。其未敘述上訴理由者，應於上訴期間屆滿後20日
內向本院補提理由書(均須按他造當事人之人數附繕本)「切勿逕
送上級法院」。
中    華    民    國    100    年    12   月    30    日
                                  書記官  邱家銘
附錄本判決論罪科刑之法條：
100年1月26日修正前刑法第321條
犯竊盜罪而有左列情形之一者，處6月以上、5年以下有期徒刑：
一、於夜間侵入住宅或有人居住之建築物、船艦或隱匿其內而犯
    之者。
二、毀越門扇、牆垣或其他安全設備而犯之者。
三、攜帶兇器而犯之者。
四、結夥三人以上而犯之者。
五、乘火災、水災或其他災害之際而犯之者。
六、在車站或埠頭而犯之者。
前項之未遂犯罰之。
附表：
┌──┬──────┬──────┬──┐
│編號│扣押物      │所有人      │備註│
├──┼──────┼──────┼──┤
│1   │背包1個     │「偉偉」    │    │
├──┼──────┼──────┼──┤
│2   │電鑽1支     │「偉偉」    │    │
├──┼──────┼──────┼──┤
│3   │手套2副     │「偉偉」    │    │
├──┼──────┼──────┼──┤
│4   │電瓶1個     │「偉偉」    │    │
├──┼──────┼──────┼──┤
│5   │鋸子1支     │「偉偉」    │    │
├──┼──────┼──────┼──┤
│6   │油壓剪1支   │「偉偉」    │    │
├──┼──────┼──────┼──┤
│7   │固定夾1支   │「偉偉」    │    │
├──┼──────┼──────┼──┤
│8   │老虎鉗2支   │「偉偉」    │    │
├──┼──────┼──────┼──┤
│9   │螺絲起子1支 │「偉偉」    │    │
├──┼──────┼──────┼──┤
│10  │梅花扳手4支 │「偉偉」    │    │
├──┼──────┼──────┼──┤
│11  │套頭扳手1組 │「偉偉」    │    │
├──┼──────┼──────┼──┤
│12  │手電筒1支   │「偉偉」    │    │
└──┴──────┴──────┴──┘